【裁判字號】    89,簡上,170
【裁判日期】    890529
【裁判案由】    妨害風化
【裁判全文】
臺灣臺北地方法院刑事判決                        八十九年度簡上字第一七號
    上  訴  人
    即  被  告  甲○○
右列上訴人因妨害風化案件，不服本院臺北簡易庭於中華民國八十九年五月二十九日
所為八十九年度北簡字第一○八一號第一審判決（聲請簡易處刑案號八十九年度偵字
第五五三四號），提起上訴，本院合議庭為第二審判決如左：
    主  文
上訴駁回。
    事  實
一、甲○○係設於臺北市○○路四０七號一樓「新麗影視社」之現場負責人，因客戶
    經常表明欲購買色情光碟片之意，其明知如附表所示之有男女性交並裸露性器官
    畫面之足以引起興奮或滿足性慾之猥褻畫面之色情光碟片屬於猥褻物品，不得散
    布或販賣，竟基於販賣營利之意圖，於民國八十九年三月八日下午六時許，在臺
    北市○○路光華商場，向綽號「小林」姓名年籍不詳之成年男子，以每片新臺幣
    （下同）三十元之價格，購買如附表所示之色情光碟片八十三片，擬於上開影視
    社內，以每片八十元之價格出售予不特定之客戶。嗣於當日晚間十時許，為警於
    上開影視社臨檢時，在甲○○所有車號ＤＤＭ－一二八號機車行李箱內查獲，並
    扣得如附表所示之色情光碟片八十三片。
二、案經臺北市政府警察局信義分局報告臺灣臺北地方法院檢察署檢察官偵查並聲請
    簡易處刑。
    理  由
一、訊據上訴人即被告甲○○固供承其為新麗影視社之現場負責人，於八十九年三月
    八日在光華商場，向綽號「小林」之男子購買如附表所示之色情光碟片等情不諱
    ，惟矢口否認有何販賣猥褻物品之行為，辯稱：購買之目的僅供自己及其姊夫觀
    賞之用，並無販賣之意思云云。惟按刑法第二百三十五條第一項中之販賣猥褻物
    品罪，其所謂販賣，係指以營利為目的，將猥褻物品販入或賣出而言，不以先買
    後賣為限，且一有販入或賣出，犯罪即屬完成，不以實際已轉讓與不特定人或多
    數人為必要（最高法院八十三年度台上字第一四七六號、八十三年度台上字第五
    六八九號判決參照）。查上訴人於警訊、偵查中均坦承販賣色情光碟片予客戶之
    意圖（見偵查卷第九頁反面之偵訊筆錄，第十九頁反面之訊問筆錄），且於本院
    審理時供稱：我只是準備販賣，˙˙˙我是準備偷偷販賣，但是我到底是否會賣
    ，我還不知道等語（見本院卷第五十九頁之審判筆錄），其於上訴狀亦載明僅意
    圖販賣猥褻之光碟片等語（見本院卷第二頁之刑事聲請上訴狀），復有如附表所
    示之色情光碟片八十三片扣案足資佐證，足見上訴人確有基於營利之犯意販入色
    情光碟片之行為，雖其後尚未及售出即被查獲，仍應成立販賣猥褻物品罪。故上
    訴人所辯，不足採信。事證明確，上訴人犯行，堪以認定。
二、核上訴人所為，係犯刑法第二百三十五條第一項之販賣猥褻物品罪。其持有猥褻
    物品之低度行為，為販賣猥褻物品之高度行為所吸收，不另論罪。爰審酌上訴人
    之牟利動機、不法目的、販賣色情光碟片之手段、其所為破壞社會善良風俗及犯
    後否認犯罪之態度等一切情狀，量處如主文所示之刑。另扣案之如附表所示之色
    情光碟片八十三片，依刑法第二百三十五條第三項規定宣告沒收。本案第一審簡
    易判決處上訴人有期徒刑三月，如易科罰金，以銀元三百元折算一日，並沒收扣
    案之色情光碟片，其認事用法均無不當，上訴意旨猶執前詞，提起上訴，指摘原
    判決不當，非有理由，應予駁回。
據上論斷，應依刑事訴訟法第四百五十五條之一第一項、第三項、第三百六十八條，
判決如主文。
中      華      民      國      八十九      年     十     月     四     日
                                  臺灣臺北地方法院刑事第一庭
                            審  判  長  法    官  陳  興  邦
                                        法    官  李  莉  苓
                                        法    官  蔡  惠  如
右正本證明與原本無異。
本判決不得上訴。
                                        書 記 官  彭  雅  慧
中      華      民      國      八十九      年     十     月     五     日
附錄本案論罪科刑所依據之法條全文：
刑法第二百三十五條
一散布、播送或販賣猥褻之文字、圖畫、聲音、影像或其他物品，或公然陳列，或以
  他法供人觀覽、聽聞者，處二年以下有期徒刑、拘役或科或併科三萬元以下罰金。
二意圖散布、播送、販賣而製造、持有前項文字、圖畫、聲音、影像及其附著物或其
  他物品者，亦同。
三前二項之文字、圖畫、聲音或影像之附著物及物品，不問屬於犯人與否，沒收之。


司法院資訊處製作；財團法人民間司法改革基金會備份。
